【裁判字號】    97,訴,1880
【裁判日期】    980811
【裁判案由】    偽造文書等
【裁判全文】
臺灣高雄地方法院刑事判決              97年度訴字第1880號
公  訴  人  臺灣高雄地方法院檢察署檢察官
被      告  乙○○
                    （現另案於台灣台北監獄執行中）
上列被告因偽造文書等案件，經檢察官提起公訴（97年度偵緝字
第1495號），本院判決如下：
    主  文
乙○○共同犯詐欺取財罪，共肆拾罪，各處有期徒刑月，扣案
各如附表一編號1 至9 、編號11至20、編號22至37、編號39至43
應沒收物品欄即附表二所示之物，均沒收。又共同犯行使偽造公
文書罪，共罪，各處有期徒刑壹年，扣案各如附表一編號10應
沒收物品欄即附表二及附表四編號1 、附表一編號21應沒收物品
欄即附表二及附表四編號2 、附表一編號38應沒收物品欄即附表
二及附表四編號3 所示之物，均沒收。又共同犯詐欺取財未遂罪
，處有期徒刑貳月，扣案如附表一編號44應沒收物品欄即附表二
所示之物，均沒收。應執行有期徒刑伍年，扣案各如附表一編號
1至44 應沒收物品欄即附表二及附表四編號1 至3 所示之物，均
沒收。
    事  實
一、乙○○以每月新台幣（下同）25,000元之薪資雇用甲○○（
    業經臺灣高等法院高雄分院以97年度上訴字第261 號判決確
    定），並與其他真實姓名不詳之成年詐騙集團成員，共同意
    圖為自己不法之所有，並基於詐欺取財及行使偽造公文書之
    犯意聯絡與行為分擔，先於民國96年5 月初某日，由甲○○
    出面向其不知情之友人陳國勝承租位於桃園縣桃園市○○街
    49號5 樓之4 之房屋【下稱永康街租屋處】，再由乙○○以
    其、詐欺集團成員或集團所有之大陸製雙模機組、繼電器及
    行動電話門號卡等物品，在上開地點（至96年5 月中旬，上
    開電話平台則改移至乙○○另透過其不知情友人向不知情之
    屋主承租之桃園縣桃園市○○街25巷12號5 樓【下稱和興街
    租屋處】），以將人頭電話卡（俗稱王八卡）置入雙模機組
    之方式，架設2 類電話平台，並僱用甲○○負責看守及操作
    上開電話平台，由在大陸地區之詐騙集團成員以電話轉接方
    式，透過在上開地點所架設之電話平台相互連結，先撥打電
    話至雙模機組所植入之人頭電話卡門號（即「內卡」），透
    過雙模機轉接至另一人頭電話卡門號（即「外卡」）後，再
    以「外卡」門號轉撥至如附表一所示被害人使用之電話，一
    旦節費器內之台灣地區行動電話門號遭斷話，大陸地區詐騙
    集團成員即以電話通知甲○○，在機房插換其他行動電話卡
    片，以逃避警方之追查，對如附表一所示之被害人，以如附
    表一所示之詐騙手法，又其中如附表一編號10被害人庚○○
    部分，並由該詐騙集團擅自偽造「臺灣台北地方法院檢察署
    印」公印文、「檢察官鄭世揚傳票專用」印文、「書記官林
    世裕傳票專用」印文各1 枚，以製作偽造之「臺灣台北士林
    地方法院檢察署刑事庭傳票」公文書，及偽造「檢察行政執
    行處鑑」公印文、「鄭世揚」簽名章署押、「謝國進」印文
    各1 枚，以製作偽造之「臺北士林地檢署監管科收據」公文
    書；如附表一編號21被害人丁○○○部分，並由該詐騙集團
    擅自偽造「檢察行政執行處鑑」公印文、「鄭世揚」簽名章
    署押、「謝國進」印文各1 枚，以製作偽造之「臺北地檢署
    監管科收據」公文書；如附表一編號38被害人丙○○部分，
    並由該詐騙集團擅自偽造「臺灣台北地方法院檢察署印」公
    印文、「檢察官鄭世揚傳票專用」印文、「書記官林世裕傳
    票專用」印文各1 枚，以製作偽造之「臺灣台北士林地方法
    院檢察署刑事庭傳票」公文書，及偽造「檢察行政執行處鑑
    」公印文、「鄭世揚」簽名章署押各1 枚，以製作偽造之「
    臺北士林地檢署監管科收據」公文書，致如附表一所示被害
    人陷於錯誤，信以為真，而將如附表一所示之款項，匯至如
    附表一所示之人頭帳戶（詐騙被害人時間、地點、方式、匯
    入帳戶、金額、行為人所使用之聯絡電話等均如附表一所示
    ），並足以生損害於臺灣臺北地方法院檢察署、臺灣士林地
    方法院檢察署及被害人庚○○、丁○○○、丙○○。嗣於96
    年5 月31日，經臺灣高雄地方法院檢察署檢察官指揮高雄市
    政府警察局刑事警察大隊持本院法官核發之搜索票，在永康
    街租屋處、和興街租屋處，分別扣得如附表二、附表三所示
    之物，始查悉上情。
二、案經高雄市政府警察局移請臺灣高雄地方法院檢察署檢察官
    偵查起訴。
    理  由
一、證據能力之判斷：
    按被告以外之人於審判外之言詞或書面陳述，除法律有規定
    者外，依刑事訴訟法第159 條第1 項之規定，雖不得作為證
    據，但依同法第159 條之5 規定，經當事人於審判程序同意
    作為證據，法院審酌該言詞陳述或書面陳述作成時之情況，
    認為適當者，仍得作為證據，且如當事人、代理人或辯護人
    於法院調查證據時，知有上開不得為證據之情形，而未於言
    詞辯論終結前聲明異議者，視為有前項之同意。而本件被告
    就證人甲○○、辛○○及如附表一所示被害人於警詢陳述之
    證據能力，均表示沒有意見（詳本院卷第13頁），且未於言
    詞辯論終結前對上開陳述表示異議，經核上開陳述筆錄之詢
    問過程並無異常，且與待證事實具關聯性，依上開規定，自
    均得採為認定事實之證據。
二、事實之認定：
    訊據被告乙○○雖坦承認識共犯甲○○，惟矢口否認有本件
    共同詐欺取財既遂、未遂、行使偽造公文書之犯行，辯稱因
    甲○○欠伊錢，於96年5 月間介紹綽號「小林」者之雇主與
    甲○○認識，使甲○○獲得工作內容包含接電話之工作，希
    望甲○○能經由工作還錢，伊不知工作內容，未承租和興街
    租屋處，未與甲○○等人共同詐欺取財或行使偽造公文書云
    云，經查：
  (一)如附表一所示之被害人受詐騙集團詐欺，匯出或交付如附表
    一所示之金錢（如附表一編號12被害人戊○○其中3 萬元部
    分及編號44被害人己○○部分因被害人察覺有異而未遂），
    業經如附表一所示之被害人分別於警詢中證述明確，又如附
    表一編號1 、2 、3 、5 、6 、11、12、13、14、22、23、
    24、27、28、30、33、34、35、36、39、42所示被害人之款
    項係全部或部分匯入人頭帳戶之事實，業經證人即人頭帳戶
    申請人證述在卷，此外復有如附表一所示被害人提出之交易
    明細表、匯款收據、存款憑條、存摺節本、行動電話預付儲
    值卡、反詐騙案件紀錄表、報案三聯單、金融機構聯防機制
    通報表、反詐騙諮詢專線紀錄表、通報警示簡便格式表、偽
    造之「臺灣台北士林地方法院檢察署刑事庭傳票」、偽造之
    「臺北士林地檢署監管科收據」、「臺北地檢署監管科收據
    」附在卷可稽（出處均詳附表一「證據及出處」欄所載），
    則被害人確受如附表一所示詐騙之事實，應可認定。
  (二)如附表一編號1 至36、38、39、43、44所示，詐騙集團用以
    與被害人聯繫遂行詐騙之電話門號，其SIM 卡在本件共犯甲○○負責看守機器及抽換電話卡之永康街租屋處、和興接租
    屋處被搜獲並查扣之事實，有搜索扣押筆錄2 份附卷可稽（
    詳警卷第525 至7 頁），另附表一編號37、40、41、42所示
    ，詐騙集團用以與被害人聯繫之0000000000號、0000000000
     號 、0000000000號、0000000000號行動電話門號，依序即
    本件搜索查扣時如附表二型號00000-00000-00000 號、0000
    0-00000-00000 號、00000-00000-00000 號、00000-00000-
    00000 號接收機器所使用行動電話SIM 卡行動電話門號之事
    實，業據證人即共犯甲○○證稱在卷（詳警卷第31頁），被
    害人受詐騙所聯繫之行動電話門號既為共犯甲○○所屬詐騙
    集團於查獲時所使用或曾經使用，復有如附表二所示之物扣
    案可資佐證，則如附表一所示之被害人遭以附表一所示「犯
    罪手法」詐騙，係由甲○○所屬之詐騙集團成員，透過甲○○所架設之電話轉接平台實施詐騙之事實，亦可認定。
  (三)依證人甲○○證稱略以：96年5 月初，綽號「阿添」之乙○○因人手不足，叫伊幫忙找民宅放置節費器，且負責抽換電
    話卡，並與大陸地區郭小姐聯繫抽換電話卡事宜，所以伊承
    租永康街租屋處擺設節費器，節費器及查獲之大部分行動電
    話SIM 卡，係乙○○交付伊，SIM 卡係插在節費器使用，查
    獲之繼電器30組係搭配節費器，放置於一般自用小貨車內使
    用，如果節費器內之SIM 卡被斷話，大陸地區人士會聯絡伊
    抽換，5 月中旬另由乙○○找朋友承租和興街租屋處放置節
    費器，伊係受乙○○雇用，約定每月薪資25,000元，伊負責
    看守機房及操作等語（詳警卷第19至32頁），另依證人即甲○○女友辛○○證稱略以：甲○○住在永康街租屋處時，經
    常接到大陸地區1 名郭小姐電話後，就會回住處辦事情，與
    甲○○同住於和興街租屋處時，才知郭小姐是要甲○○更換
    平台內之SIM 卡，每次郭小姐打電話後，甲○○就去更換SI
    M 卡，永康街的屋主要求將平台搬走，甲○○即打電話跟乙○○說，乙○○口頭上承諾盡快找房子，後來機器就搬至和
    興街住處等語（詳警卷第33至45頁），經核上開證人所述大
    致相符，且與被告上開自承介紹甲○○從事之工作與接電話
    有關，需與大陸地區人士聯絡等情（詳本院卷第160 頁），
    亦屬相符，則證人甲○○、辛○○所證自堪信為真實。另被
    告自承略以：甲○○未承租永康街租屋處前，伊曾住過該處
    ，甲○○租用後，伊仍有家具置放該處未搬走，並曾前往，
    且和興街租屋處承租時，伊亦曾到場等語（詳本院卷第160
    至162 頁），益見被告與甲○○所從事之機房看守及抽換電
    話卡工作間，確有相當關連，則所辯僅因希望甲○○有能力
    還錢，因而單純介紹工作，不知甲○○所從事之工作與詐欺
    取財、行使偽造公文書有關，顯係卸責之詞，難認與事實相
    符，從而依證人甲○○、辛○○所證，參酌被告上開所承，
    堪認被告雇用甲○○，先由甲○○出面承租永康街租屋處，
    再由被告透過友人承租和興街租屋處，及由被告提供其、詐
    騙集團成員或集團所有之大陸製雙模機組、繼電器及行動電
    話門號卡等物品，在上開地點，以將人頭電話卡置入雙模機
    組之方式，架設2 類電話平台，而由甲○○負責看守及操作
    上開電話平台，另由在大陸地區之詐騙集團成員以電話轉接
    方式，透過上開電話平台相互連結，先撥打電話至雙模機組
    所植入之人頭電話卡門號，透過雙模機轉接至另一人頭電話
    卡門號後，轉撥至如附表一所示被害人使用之電話向被害人
    實施詐騙，本件事證明確，被告詐欺取財既遂、未遂、行使
    偽造公文書等犯行，均堪認定。
三、按共同實施犯罪行為之人，在合同意思範圍以內，各自分擔
    犯罪行為之一部，相互利用他人之行為，以達其犯罪之目的
    者，即應對於全部所發生之結果，共同負責，此有最高法院
    28年上字第3110號判例可資參照。次按共同正犯之意思聯絡
    ，原不以數人間直接發生者為限，即有間接之聯絡者，亦包
    括在內。如甲分別邀約乙、丙犯罪，雖乙、丙間彼此並無直
    接之聯絡，亦無礙於其為共同正犯之成立，此亦有最高法院
    77年台上字第2153號判例可供參酌。而本件被告雇用甲○○
    看守及操作機房更換SIM 卡，以維持詐騙電話之暢通，另由
    其他詐騙集團成員自大陸地區撥打電話，經由上開架設之2
    類電話平台實施詐騙，則被告與甲○○及其他成年之詐欺集
    團成員間有犯意聯絡，為遂行自己共同犯罪之意思，而參與
    詐欺集團整體犯罪之一環，自應對於有犯意聯絡之詐欺及行
    使偽造公文書結果，共同負責，是被告、甲○○及其他成年
    之詐欺犯罪集團成員間，就本件犯行，彼此間均有犯意聯絡
    及行為分擔，均屬共同正犯。是核被告如附表一編號1 至43
    部分所為，均係犯刑法第339 條第1 項之詐欺取財罪；被告
    如附表一編號44部分所為，則係犯刑法第339 條第3 項、第
    1 項之詐欺取財未遂罪；又被告如附表一編號10、21、38部
    分所為，除犯刑法第339 條第1 項之詐欺取財既遂罪外，另
    犯刑法第216 條、第211 條之行使偽造公文書罪，其偽造公
    印文之階段行為，為偽造公文書之全部行為所吸收，其偽造
    公文書之低度行為，為行使偽造公文書之高度行為所吸收，
    均不另論罪。被告所為如附表一編號10、21、38部分之行使
    偽造公文書罪，與所犯之詐欺取財既遂罪，均係以一行為而
    觸犯數罪名，均為想像競合犯，應依刑法第55條之規定，從
    一重之行使偽造公文書罪嫌處斷。另附表一編號1 、2 、5
    、6 、9 、11、12、14、20、22、24、27、28、30、34、36
    、39、40、43部分，被害人依詐騙集團成員之指示，先後多
    次轉帳、匯款（其中編號12被害人戊○○部分為1 次既遂、
    1 次未遂），其轉帳、匯款時間接近，且被害人同一，應係
    同一犯罪之接續行為，是此部分僅成立一詐欺取財既遂犯行
    ，併此敘明。被告、甲○○及其他成年之大陸地區詐騙集團
    成員間，就本件上開所有犯行，彼此間均有犯意聯絡及行為
    分擔，均為刑法第28條之共同正犯。被告所犯如附表一編號
    1 至44之詐欺取財既遂、未遂及行使偽造公文書犯行，被害
    人均不相同，非侵犯同一法益，非屬接續犯，且詐欺或行使
    偽造公文書罪名，其構成要件互殊，亦與集合犯之要件有所
    不同，自應分論併罰。
四、爰審酌被告明知本件實施之詐騙，對社會危害甚鉅，竟雇用
    甲○○看守、操作電話機台，轉接詐騙電話並更換SIM 卡，
    使所屬不法詐騙集團成員得以順利遂行詐欺犯行，嚴重危害
    社會秩序，並造成被害人金錢損失共計高達19,577,331元，
    又其中如附表一編號10被害人庚○○部分，並以偽造之「臺
    灣台北士林地方法院檢察署刑事庭傳票」及「臺北士林地檢
    署監管科收據」公文書、如附表一編號21被害人丁○○○部
    分，並以偽造之「臺北地檢署監管科收據」公文書、如附表
    一編號38被害人丙○○部分，並以偽造之「臺灣台北士林地
    方法院檢察署刑事庭傳票」、「臺北士林地檢署監管科收據
    」公文書，使該等被害人誤信為真而交付財物，除侵害被害
    人之財產法益之外，並使臺灣臺北地方法院檢察署、臺灣士
    林地方法院檢察署之文書公信力嚴重受損，直接影響民眾對
    公家機關之信賴，其行為實屬惡劣，犯罪情節非輕，否認犯
    行，犯後態度不佳，又被告前另因偽造文書等案件所涉幫忙
    收帳簿之犯行，被判處有期徒刑3 年6 月確定（目前仍執行
    中），此有臺灣高等法院被告前案紀錄表及筆錄各1 份附卷
    可稽（詳本院卷第3 頁反面、第13頁），素行不佳，及其犯
    罪之動機、目的、手段、參與犯罪之程度等一切情狀，分別
    量處如主文所示之刑，並定應執行刑為有期徒刑5 年。
五、按刑法第219 條規定，偽造之印章、印文或署押，不問屬於
    犯人與否，沒收之；係採義務沒收主義，凡偽造之印章、印
    文或署押，不論是否屬於犯人所有，苟不能證明其已滅失，
    均應依法宣告沒收。又共同正犯因相互間利用他人之行為，
    以遂行其犯意之實現，本於責任共同原則，有關沒收部分，
    對於共犯間供犯罪所用之物，自均應為沒收之諭知（最高法
    院96年台上字第6424號判決意指參照）。而本件經查：
  (一)扣案如附表二所示之物品，係被告交付甲○○，供本件犯罪
    使用之物，業據甲○○供述在卷（見警卷第19至29頁），自
    屬被告、其他詐欺集團成員或集體所有，均依刑法第38條第
    1 項第2 款規定宣告沒收之。其中扣案之行動電話SIM 卡屬
    預付卡（即購買者申請之後，經儲值一定數額即可通話使用
    ，待儲值之數額耗盡再重新儲值即可重復通話使用），苟上
    開行動電話SIM 卡係申請人與電信公司簽約租用者，該行動
    電話SIM 卡之所有權可能經申請人與電信公司約定為電信公
    司所有，唯衡諸電信公司與行動電話申請人間之使用關係現
    況，苟行動電話申請人未依約繳納租金，電信公司並毋需通
    知申請人繳回行動電話SIM 卡，即可自行將該行動電話SIM
    卡斷話，致申請人無法使用該行動電話SIM 卡，換言之，行
    動電話SIM 卡申請人與電信公司簽約後，係取得上開行動電
    話SIM 卡之使用權限，該行動電話SIM 卡僅為表徵使用權限
    之識別物品，電信公司實際上毋需占有該行動電話SIM 卡即
    得行使所有權之權限，是以，縱上開行動電話SIM 卡係申請
    人與電信公司簽約時，約定該行動電話SIM 卡之所有權為電
    信公司所有，實際上之真意應指電信公司授權該行動電話SI
    M 卡之申請人得繳費使用該行動電話SIM 卡，只要申請人依
    約繳費即屬該行動電話SIM 卡之所有權人，更得交付他人使
    用，否則，若認電信公司仍保有該行動電話SIM 卡之所有權
    ，該行動電話SIM 卡之申請人，在依約繳費正常使用之情況
    下，若要借予他人使用，豈非要再經電信公司同意？故本件
    扣案之行動電話SIM 卡，無論是預付卡或向電信公司租用者
    ，均應認係被告、其他詐騙集團成員或集體所有之物，且為
    供被告犯本罪使用之物，亦應依刑法第38條第1 項第2 款規
    定宣告沒收之。其餘如附表三所示扣案之物，經查非供本案
    犯罪之用或犯罪所得之物，爰不予宣告沒收，附此敘明。
  (二)如附表一編號10被害人庚○○所提出之偽造「臺灣台北士林
    地方法院檢察署刑事庭傳票」及偽造「臺北士林地檢署監管
    科收據」公文書、編號21被害人丁○○○所提出之偽造「臺
    北地檢署監管科收據」公文書、編號38被害人丙○○所提出
    之偽造「臺灣台北士林地方法院檢察署刑事庭傳票」及「臺
    北士林地檢署監管科收據」公文書影本，分別經不詳之成年
    詐欺集團成員以傳真方式或親自交付予害人庚○○、丁○○○、丙○○，為庚○○、丁○○○、丙○○所有之物，自不
    得依刑法第38條第1 項第2 款規定宣告沒收之，惟其上如附
    表四編號1 所示之偽造「臺灣台北地方法院檢察署印」公印
    文、「檢察官鄭世揚傳票專用」印文、「書記官林世裕傳票
    專用」印文、「檢察行政執行處鑑」公印文、「鄭世揚」簽
    名章署押、「謝國進」印文各1 枚；如附表四編號2 所示之
    偽造「檢察行政執行處鑑」公印文、「鄭世揚」簽名章署押
    、「謝國進」印文各1 枚；如附表四編號3 所示之偽造「臺
    灣台北地方法院檢察署印」公印文、「檢察官鄭世揚傳票專
    用」印文、「書記官林世裕傳票專用」印文、「檢察行政執
    行處鑑」公印文、「鄭世揚」簽名章署押各1 枚，依刑法第
    219 條規定，不論屬於被告與否，均應予宣告沒收。
  (三)另由扣案被害人庚○○、丙○○分別提出如附表四編號1 、
    編號3 所示之偽造公文書，均係由與被告共犯之其他不詳成
    年詐騙集團成員偽造後傳真予前揭被害人，足認與被告共犯
    之不詳成年詐騙集團成員處，亦持有上開內容相同之偽造公
    文書（至於被害人丁○○○所提出之偽造公文書，因與甲○○共犯之成年詐欺集團成員已親自交付給丁○○○，故應認
    該詐欺集團成員處已無該偽造公文書），而供本件犯罪之用
    ，則上開偽造之公文書雖未扣案，但無法證明業已滅失，應
    分別依刑法第38條第1 項第2 款規定宣告沒收之；至上開偽
    造公文書上之偽造「臺灣台北地方法院檢察署印」公印文、
    「檢察官鄭世揚傳票專用」印文、「書記官林世裕傳票專用
    」印文、「檢察行政執行處鑑」公印文、「鄭世揚」簽名章
    署押、「謝國進」印文各1 枚；偽造「臺灣台北地方法院檢
    察署印」公印文、「檢察官鄭世揚傳票專用」印文、「書記
    官林世裕傳票專用」印文、「檢察行政執行處鑑」公印文、
    「鄭世揚」簽名章署押各1 枚，因該等印文所在之偽造「臺
    灣台北士林地方法院檢察署刑事庭傳票」及偽造「臺北士林
    地檢署監管科收據」、偽造「臺灣台北士林地方法院檢察署
    刑事庭傳票」及偽造「臺北士林地檢署監管科收據」業經宣
    告沒收，爰不重複宣告沒收。
  (四)再上開偽造之公印文、印文，係以不詳方式為之，無法證明
    確有偽造之印章存在，故不依刑法第219 條規定宣告沒收印
    章，附此敘明。
據上論斷，應依刑事訴訟法第299 條第1 項前段，刑法第28條、
第216 條、第211 條、第339 條第1 項、第3 項、第55條、第51
條第5 款、第9 款、第38條第1 項第2 款、第219 條，刑法施行
法第1 條之1 ，判決如主文。
本案經檢察官游淑玟到庭執行職務。
中    華    民    國    98    年    8     月    11    日
                刑事第六庭審判長法  官  李璧君
                                法  官  曾鈴
                                法  官  鄭峻明
以上正本證明與原本無異。
如不服本判決應於收受判決後10日內向本院提出上訴書狀，並應
敘述具體理由。其未敘述上訴理由者，應於上訴期間屆滿後20日
內向本院補提理由書(均須按他造當事人之人數附繕本)「切勿逕
送上級法院」。
中    華    民    國    98    年    8     月    11    日
                                書記官  吳韻芳
附錄本判決論罪科刑法條：
刑法第211 條
偽造、變造公文書，足以生損害於公眾或他人者，處1 年以上7
年以下有期徒刑。
刑法第216條
行使第210 條至第215 條之文書者，依偽造、變造文書或登載不
實事項或使登載不實事項之規定處斷。
中華民國刑法第339條
意圖為自己或第三人不法之所有，以詐術使人將本人或第三人之
物交付者，處5 年以下有期徒刑、拘役或科或併科1 千元以下罰
金。
以前項方法得財產上不法之利益或使第三人得之者，亦同。
前二項之未遂犯罰之。
附表一：
┌─┬─┬──────┬──┬──────────────────┬─────────┬───┐
│編│被│被害地點    │被害│犯罪方法（新台幣）                  │證據及出處        │應沒收│
│號│害│            │時間│                                    │                  │物品  │
│  │人│            │    │                                    │                  │      │
│  │  │            │    │                                    │                  │      │
├─┼─┼──────┼──┼──────────────────┼─────────┼───┤
│1 │施│台南市安南區│96年│詐騙集團成員以0000000000號電話與被害│被害人之證述、證人│詳如附│
│  │志│海佃路二段  │5 月│人聯繫，佯稱略以：線上拍賣「黑暗」線│即人頭帳戶申請人曾│表二  │
│  │強│150 巷112 弄│25日│上遊戲之遊戲幣等語，使被害人受騙而操│品叡之證述及交易明│      │
│  │  │36號        │    │作自動櫃員機，分別匯款500 元、5,036 │細表2 份、報案三聯│      │
│  │  │            │    │元至000-00000000000000號、000-000000│單、反詐騙案件紀錄│      │
│  │  │            │    │00000000號人頭帳戶。                │表各1 份（詳警卷第│      │
│  │  │            │    │                                    │249 至253 頁、第22│      │
│  │  │            │    │                                    │4 至227 頁）      │      │
├─┼─┼──────┼──┼──────────────────┼─────────┼───┤
│2 │過│台北市中山區│96年│詐騙集團成員以0000000000號電話，假冒│被害人之證述、證人│詳如附│
│  │子│民生西路45巷│5 月│地檢署檢察官及警察名義與被害人聯繫，│即人頭帳戶申請人蔡│表二  │
│  │庸│9弄8號4樓   │22日│佯稱略以：被害人被訴違法吸金，所有帳│登賢之證述及匯款收│      │
│  │  │            │    │戶將被凍結，需匯款至「安全帳戶」，始│據2 份、反詐騙案件│      │
│  │  │            │    │可支用帳戶之款項等語，使被害人受騙而│紀錄表1 份（詳警卷│      │
│  │  │            │    │分別匯款20萬元、15萬元至000-00000000│第255 至258 頁、第│      │
│  │  │            │    │02045 號人頭帳戶。                  │182至185頁）      │      │
├─┼─┼──────┼──┼──────────────────┼─────────┼───┤
│3 │吳│高雄縣鳳山市│96年│詐騙集團成員以0000000000號電話與被害│被害人之證述、證人│詳如附│
│  │依│國昌路3巷7號│5 月│人聯繫，佯稱略以：被害人前某筆網路交│即人頭帳戶申請人張│表二  │
│  │德│            │26日│易發生錯誤，需至自動櫃員機重新操作等│麗芳之證述及交明細│      │
│  │  │            │    │語，使被害人受騙而操作自動櫃員機，匯│表、報案三聯單、反│      │
│  │  │            │    │款29,989元至000-00000000000000號人頭│詐騙案件紀錄表各1 │      │
│  │  │            │    │帳戶。                              │份（詳警卷第259 至│      │
│  │  │            │    │                                    │263 頁、第167 至  │      │
│  │  │            │    │                                    │170 頁）          │      │
├─┼─┼──────┼──┼──────────────────┼─────────┼───┤
│4 │莊│台北市萬華區│96年│詐騙集團成員以0000000000號電話與被害│被害人之證述及匯款│詳如附│
│  │汝│萬大路493 巷│5 月│人聯繫，佯稱略以：被害人身分證遭人變│收據、報案三聯單、│表二  │
│  │灩│58弄4 號4 樓│22日│造，並以其身分在外詐騙，其涉犯詐欺洗│反詐騙案件紀錄表各│      │
│  │  │            │    │錢案件，應將款項匯入，查明後退還等語│1份 （詳警卷第264 │      │
│  │  │            │    │，使被害人受騙而匯款376,400 元至700-│至268 頁）        │      │
│  │  │            │    │00000000000000號人頭帳戶。          │                  │      │
├─┼─┼──────┼──┼──────────────────┼─────────┼───┤
│5 │古│台北縣板橋市│96年│詐騙集團成員以0000000000號電話與被害│被害人之證述、證人│詳如附│
│  │照│幸福路32巷31│5 月│人聯繫，佯稱略以：被害人積欠中華電信│即人頭帳戶申請人鄭│表二  │
│  │君│之2 號      │21日│費用未繳，且涉及洗錢，需匯款至「安全│宗甫之證述及匯收據│      │
│  │  │            │    │帳戶」等語，使被害人受騙分別匯款41萬│3份 、反詐騙件紀錄│      │
│  │  │            │    │元、10萬元、10萬元，合計匯款61萬元至│表1 份（詳卷第269 │      │
│  │  │            │    │000-0000000000000 號人頭帳戶。      │至275 頁、第178 至│      │
│  │  │            │    │                                    │181頁）           │      │
├─┼─┼──────┼──┼──────────────────┼─────────┼───┤
│6 │彭│新竹縣峨嵋鄉│96年│詐騙集團成員以0000000000號等電話與被│被害人之證述、證人│詳如附│
│  │文│峨嵋村成功路│5 月│害人聯繫，佯稱略以：被害人網路購物匯│即人頭帳戶申請人喻│表二  │
│  │俊│87號        │29日│款操作錯誤，要求至自動櫃員機重新操作│明妮之證述及交易明│      │
│  │  │            │    │等語，使被害人受騙而操作自動櫃員機，│細表2 份、報案三聯│      │
│  │  │            │    │分別匯款29,982元、29,982元至000-0000│單、反詐騙案件紀錄│      │
│  │  │            │    │00000000號、000-000000000000號人頭帳│表各1 份（詳警卷第│      │
│  │  │            │    │戶。                                │276 至281 頁、第  │      │
│  │  │            │    │                                    │202至204頁 ）     │      │
├─┼─┼──────┼──┼──────────────────┼─────────┼───┤
│7 │翁│台北縣新店市│96年│詐騙集團成員以0000000000號電話與被害│被害人之證述及交易│詳如附│
│  │士│安忠路99之1 │5 月│人聯繫，佯稱略以：被害人前網路交易匯│明細表2 份、報案三│表二  │
│  │凱│號          │29日│款時，錯誤操作為分期付款，需重新操作│聯單、反詐騙案件紀│      │
│  │  │            │    │等語，使被害人受騙而操作自櫃員機，匯│錄表各1 份（詳警卷│      │
│  │  │            │    │款28,511元至000-000000000000號人頭帳│第282 至286 頁）  │      │
│  │  │            │    │戶。                                │                  │      │
├─┼─┼──────┼──┼──────────────────┼─────────┼───┤
│8 │張│台北市中山區│96年│詐騙集團成員以0000000000號、00000000│被害人之證述及報案│詳如附│
│  │德│龍江路378 號│5 月│24號電話與被害人聯繫，佯稱略以：被害│三聯單、反詐騙案件│表二  │
│  │富│5 樓        │28日│人帳戶遭冒用，所有帳戶將遭凍結，需將│紀錄表各1 份（詳警│      │
│  │  │            │    │所有款項匯入「安全帳戶」等語，使被害│卷第287至290頁）  │      │
│  │  │            │    │人受騙而匯款401,141 元至000-00000000│                  │      │
│  │  │            │    │502744號人頭帳戶。                  │                  │      │
├─┼─┼──────┼──┼──────────────────┼─────────┼───┤
│9 │王│台北縣樹林市│96年│詐騙集團成員以0000000000號電話與被害│被害人之證述及交易│詳如附│
│  │瑩│大成路13號13│5 月│人聯繫，佯稱略以：被害人前網路消費誤│明細表2 份、反詐騙│表二  │
│  │芳│樓          │17日│操作為分期付款，需重新操作取消分期付│案件紀錄表1 份（詳│      │
│  │  │            │    │款等語，使被害人受騙而操作自動櫃員機│警卷第291 至294 頁│      │
│  │  │            │    │，分別匯款96,000元、29,988元至803-05│）                │      │
│  │  │            │    │0000000000號、000-00000000000000號人│                  │      │
│  │  │            │    │頭帳戶 。                           │                  │      │
├─┼─┼──────┼──┼──────────────────┼─────────┼───┤
│10│蔡│台北縣中山區│96年│詐騙集團成員以0000000000號、00000000│被害人之證述及刑事│詳如附│
│  │寶│吉林路161 巷│5 月│02號電話，假冒檢察官「鄭世揚」名義與│庭傳票、監管科收據│表二及│
│  │秀│7 號4 樓    │17日│被害人聯繫，佯稱略以：被害人涉嫌洗錢│、報案三聯單、反詐│附表四│
│  │  │            │    │罪嫌，需至附近超商，收受傳真之傳票等│騙案件紀錄表各1 份│編號1 │
│  │  │            │    │語，被害人果至附近超商收受傳真之臺灣│（詳警卷第295 至30│      │
│  │  │            │    │台北、士林地方法院檢察署傳票1 紙（蓋│0 頁）            │      │
│  │  │            │    │有偽造之「台灣台北地方法院檢察署公印│                  │      │
│  │  │            │    │、「檢察官鄭世揚傳票專用」印文、「書│                  │      │
│  │  │            │    │記官林世裕傳票專用」印文），使被害人│                  │      │
│  │  │            │    │受騙而操作自動櫃員機提領現金40萬元，│                  │      │
│  │  │            │    │依指示至台北市○○○路○段93巷與及吉│                  │      │
│  │  │            │    │林路路口，將上開款項交付予某不詳成年│                  │      │
│  │  │            │    │男子，該男子則交付偽造之「臺北士林地│                  │      │
│  │  │            │    │檢署監管科收據」1 紙（蓋有偽造之「檢│                  │      │
│  │  │            │    │察行政處鑑」印文、「鄭世揚」簽名章署│                  │      │
│  │  │            │    │押、「謝國進」印文），以取信被害人。│                  │      │
├─┼─┼──────┼──┼──────────────────┼─────────┼───┤
│11│陳│台中縣沙鹿鎮│96年│詐騙集團成員以0000000000號等電話與被│被害人之證述、證人│詳如附│
│  │意│晉江路39巷6 │5 月│害人聯繫，佯稱推銷行動電話，被害人同│即人頭帳戶申請人賴│表二  │
│  │涵│號          │20日│意購買後，匯款5,000 元至000-00000000│中仁之證述及交明細│      │
│  │  │            │、22│13540 號人頭帳戶，翌日被害人未收受手│表3 份、報案三聯單│      │
│  │  │            │日、│機，詐騙集團成員復謊稱匯款有問題，要│、反詐騙案件錄表各│      │
│  │  │            │23日│求重新匯款後再退回原所匯款項，被害人│1份 （詳警卷第301 │      │
│  │  │            │    │因而受騙又於96年5 月22日再匯款4,278 │至305 頁、第139 至│      │
│  │  │            │    │元至000-00 000000000號人頭帳戶，於同│140 頁）          │      │
│  │  │            │    │年月23日，詐騙集團成員再以相同方法，│                  │      │
│  │  │            │    │再使被害人受騙匯款10,198元至000-0000│                  │      │
│  │  │            │    │0000000 號人頭帳戶。                │                  │      │
├─┼─┼──────┼──┼──────────────────┼─────────┼───┤
│12│陳│桃園縣中壢市│96年│詐騙集團成員以0000000000號電話與被害│被害人之證述、證人│詳如附│
│  │馨│中大路300 號│5 月│人聯繫，假借往拍交易，要求被害人依其│即人頭帳戶申請人張│表二  │
│  │媛│女14宿舍342 │26日│指示操作自動櫃員機，使被害人受騙而操│麗芳、林雪如之證述│      │
│  │  │寢室        │    │作自動櫃員機，匯款29,982元至000-0000│及交易明細表2 份、│      │
│  │  │            │    │0000000000號人頭帳戶，另要求存款3 萬│報案三聯單、反詐騙│      │
│  │  │            │    │元至000-000000000000號人頭帳戶，因被│案件錄表各1 份（詳│      │
│  │  │            │    │害人發覺有異而取消存款，未詐騙得手。│警卷第306 至310 頁│      │
│  │  │            │    │                                    │、第167 至170 頁、│      │
│  │  │            │    │                                    │第208 至210 頁）  │      │
├─┼─┼──────┼──┼──────────────────┼─────────┼───┤
│13│鄧│台北市士林區│96年│詐騙集團成員以0000000000號電話與被害│被害人之證述、證人│詳如附│
│  │啟│中山北路六段│5 月│人聯繫，假借被害人前在雅虎拍賣網交易│即人頭帳戶申請人周│表二  │
│  │祥│290巷7弄11號│25日│之賣家名義，佯稱略以：前所為網路交易│宗祺之證述及交易明│      │
│  │  │            │    │發生錯誤等語，使被害人受騙而操作自動│細表、報案三聯單、│      │
│  │  │            │    │櫃員機，匯款8,983 元（起訴書誤為9,00│反詐騙案件紀錄表各│      │
│  │  │            │    │0 元）至000-0000000000000 號人頭帳戶│1份 （詳警卷第311 │      │
│  │  │            │    │。                                  │至31 5頁、第245 至│      │
│  │  │            │    │                                    │248 頁）          │      │
│  │  │            │    │                                    │                  │      │
├─┼─┼──────┼──┼──────────────────┼─────────┼───┤
│14│楊│桃園縣八德市│96年│詐騙集團成員以0000000000號電話，假冒│被害人之證述、證人│詳如附│
│  │淳│廣福路751 號│5 月│中華電信公司人員佯稱略以：被害人電話│即人頭帳戶申請人吳│表二  │
│  │弘│            │17日│費未繳，已涉及刑事案件，需繳交保證金│勇達之證述及匯款收│      │
│  │  │            │    │等語，使被害人受騙分別匯款10萬元、30│據2 份、報案三聯單│      │
│  │  │            │    │萬元至000-00000000000000號、000-0000│、反詐騙案件紀表各│      │
│  │  │            │    │000000000 號人頭帳戶。              │1份 （詳警卷第316 │      │
│  │  │            │    │                                    │至320 頁、第199 至│      │
│  │  │            │    │                                    │ 201頁）          │      │
│  │  │            │    │                                    │                  │      │
├─┼─┼──────┼──┼──────────────────┼─────────┼───┤
│15│陳│台中市南區福│96年│詐騙集團成員以0000000000號電話與被害│被害人之證述及交易│詳如附│
│  │柏│田三街320 號│5 月│人聯繫，佯稱略以：被害人帳戶被設定轉│明細表、報案三聯單│表二  │
│  │呈│            │24日│帳至約定帳戶，如不操作取消，每月將被│、反詐騙案件紀錄表│      │
│  │  │            │    │轉帳200 元等語，使被害人受騙而操作自│各1 份（詳警卷第  │      │
│  │  │            │    │動櫃員機，匯款4,099 元至000-00000000│321 至325 頁）    │      │
│  │  │            │    │59673 號人頭帳戶。                  │                  │      │
├─┼─┼──────┼──┼──────────────────┼─────────┼───┤
│16│鄭│嘉義市西區永│96年│詐騙集團成員以0000000000號等電話與被│被害人之證述及交易│詳如附│
│  │富│福一街99號  │5 月│害人聯繫，佯稱略以：被害人先前在雅虎│明細表、報案三聯單│表二  │
│  │美│            │28日│奇摩拍賣網站購物，轉帳手續有瑕疵，需│、反詐騙案件紀錄表│      │
│  │  │            │    │重新操作轉帳匯款等語，使被害人受騙而│各1 份（詳警卷第32│      │
│  │  │            │    │操作自動櫃員機，匯款29,982元至809-03│6 至330 頁）      │      │
│  │  │            │    │0000000000號人頭帳戶。              │                  │      │
├─┼─┼──────┼──┼──────────────────┼─────────┼───┤
│17│左│基隆市安樂區│96年│詐騙集團成員以0000000000號電話與被害│被害人之證述及交易│詳如附│
│  │紹│樂利三街30巷│5 月│人聯繫，假冒奇摩購物工作人員名義，並│明細表、報案三聯單│表二  │
│  │白│85號3 樓    │24日│佯稱略以：被害人前在奇摩網站購物之交│、反詐騙案件紀錄表│      │
│  │  │            │    │易匯款操作錯誤，需操作取消扣款等語，│各1 份（詳警卷第33│      │
│  │  │            │    │使被害人受騙而操作自動櫃員機，匯款23│1至336 頁）       │      │
│  │  │            │    │,982 元 至000-00000000000000號人頭帳│                  │      │
│  │  │            │    │戶。                                │                  │      │
├─┼─┼──────┼──┼──────────────────┼─────────┼───┤
│18│吳│台北市文山區│96年│詐騙集團成員以0000000000號電話與被害│被害人之證述及交易│詳如附│
│  │燦│興隆路四段42│5 月│人聯繫，佯稱略以：被害人前網路購物付│明細表、報案三聯單│表二  │
│  │宇│巷78號2 樓  │24日│款有問題等語，使被害人受騙而操作自動│、反詐騙案件紀錄表│      │
│  │  │            │    │櫃員機，匯款8,982 元至000-0000000059│各1 份（詳警卷第33│      │
│  │  │            │    │673 號人頭帳戶。                    │7 至341 頁）      │      │
├─┼─┼──────┼──┼──────────────────┼─────────┼───┤
│19│陳│台北市中山區│96年│詐騙集團成員以0000000000號電話與被害│被害人之證述及報案│詳如附│
│  │周│同安街69巷4 │5 月│人聯繫，假冒戶政事務所人員名義，佯稱│三聯單、反詐騙案件│表二  │
│  │美│號4 樓      │30日│略以：被害人身分證被冒用，存款將被凍│紀錄表各1 份（詳警│      │
│  │玉│            │    │結，需將錢先行領出，帶錢至台灣士林地│卷第342 至345 頁）│      │
│  │  │            │    │方法院檢察署調查等語，使被害人受騙提│                  │      │
│  │  │            │    │領893,000 元，詐騙集團成員並派員表示│                  │      │
│  │  │            │    │將陪同前往，俟被害人交付上開金錢後，│                  │      │
│  │  │            │    │乘被害人換裝之時逃離。              │                  │      │
├─┼─┼──────┼──┼──────────────────┼─────────┼───┤
│20│林│台中市西屯區│96年│詐騙集團成員以0000000000號電話與被害│被害人之證述及存款│詳如附│
│  │丹│福安路55巷8 │5 月│人聯繫，佯稱略以：被害人帳戶被用為洗│憑條2 份、報案三聯│表二  │
│  │桂│號11樓之1   │24日│錢帳戶，該帳戶將被凍結，需先行將存款│單、反詐騙案件紀錄│      │
│  │  │            │    │存至「安全帳戶」等語，使被害人受騙提│表各1 份（詳警卷第│      │
│  │  │            │    │領235,000 元後，分別將150,000 元、85│346 至350 頁）    │      │
│  │  │            │    │,000 元 存入000-00000000000 號人頭帳│                  │      │
│  │  │            │    │戶。                                │                  │      │
├─┼─┼──────┼──┼──────────────────┼─────────┼───┤
│21│陳│台北市中山區│96年│詐騙集團成員以0000000000號、00000000│被害人之證述及監管│詳如附│
│  │賴│北安路821 巷│5 月│33號電話與被害人聯繫，假冒戶政事務所│科收據、反詐騙案件│表二及│
│  │秀│1 弄4 號4 樓│23日│人員、檢察官名義，佯稱略以：被害人遭│紀錄表各1 份（詳警│附表四│
│  │美│            │    │冒名申請身分證，並申請人頭帳戶行詐騙│卷第351至354 頁） │編號2 │
│  │  │            │    │，被害人疑為共犯，需提出65萬元作為押│                  │      │
│  │  │            │    │金等語，使被害人受騙而交付65萬元予詐│                  │      │
│  │  │            │    │騙集團成員，對方則交付偽造之「臺北地│                  │      │
│  │  │            │    │檢署監管科收據」1紙（蓋有偽造之「檢 │                  │      │
│  │  │            │    │察行政處鑑」印文、「鄭世揚」簽名章署│                  │      │
│  │  │            │    │押、「謝國進」印文），以取信被害人。│                  │      │
├─┼─┼──────┼──┼──────────────────┼─────────┼───┤
│22│楊│台北縣新莊市│96年│詐騙集團成員以0000000000號電話與被害│被害人之證述、證人│詳如附│
│  │雅│成功街36號4 │5 月│人聯繫，佯稱略以：被害人前網路購書時│即人頭帳戶申請人陳│表二  │
│  │婷│樓          │23日│，操作設定錯誤，需另操作取消等語，使│滿堂之證述及報案三│      │
│  │  │            │    │被害人受騙而操作自動櫃員機，分別匯款│聯單、反詐騙案紀錄│      │
│  │  │            │    │12,508元、2,957 元至000-000000000000│表各1 份（詳卷第  │      │
│  │  │            │    │0 號、000-00000000000000號人頭帳戶。│355 至358 頁、第  │      │
│  │  │            │    │                                    │239 至241 頁）    │      │
├─┼─┼──────┼──┼──────────────────┼─────────┼───┤
│23│林│台北市士林區│96年│詐騙集團成員以0000000000等號電話與被│被害人之證述、證人│詳如附│
│  │吳│忠誠路一段12│5 月│害人聯繫，佯稱略以：有人以被害人名義│即人頭帳戶申請人林│表二  │
│  │金│號5樓       │15日│申請設立公司，該公司已倒閉，債權人對│東隆之證述及交明細│      │
│  │釵│            │    │被害人提出控告，被害人所有帳戶將被凍│表、匯款收據反詐騙│      │
│  │  │            │    │結，可先匯款至「安全帳戶」，該匯入之│案件紀錄表1 份（詳│      │
│  │  │            │    │帳戶仍可自由使用等語，使被害人受騙匯│警卷第359 至362 頁│      │
│  │  │            │    │款80萬元至000-00000000000000號人頭帳│、第211至213頁）  │      │
│  │  │            │    │戶。                                │                  │      │
├─┼─┼──────┼──┼──────────────────┼─────────┼───┤
│24│呂│台北市松山區│96年│詐騙集團成員以0000000000號等電話與被│被害人之證述、證人│詳如附│
│  │勝│民生東路四段│5 月│害人聯繫，分別假冒戶政事務所人員、警│即人頭帳戶申請人曾│表二  │
│  │倉│80巷1 弄20號│17日│官、檢察官名義，佯稱略以：被害人遭人│俊憲、許財榮之證述│      │
│  │  │3 樓        │、同│冒領身分證，帳戶資金來源有問題涉及洗│及匯款收據3 份、反│      │
│  │  │            │年月│錢，有一案遭通緝，需匯款387,500 元接│詐騙案件紀錄表1 份│      │
│  │  │            │18日│受監管等語，使被害人受騙而匯款387,  │（詳警卷第363 至36│      │
│  │  │            │    │500 元至000-00000000000000號人頭帳戶│6 頁、第171 至175 │      │
│  │  │            │    │，翌日再以相同手法，使被害人受騙，分│頁、第205至207頁）│      │
│  │  │            │    │別匯款20萬元、15萬元至000-0000000000│                  │      │
│  │  │            │    │5827號人頭帳戶。                    │                  │      │
├─┼─┼──────┼──┼──────────────────┼─────────┼───┤
│25│陳│台北市中山區│96年│詐騙集團成員以0000000000號電話假冒警│被害人之證述及匯款│詳如附│
│  │牡│龍江路370 巷│5 月│察名義與被害人聯繫，佯稱略以：被害人│收據、金融機構聯防│表二  │
│  │丹│34號2樓     │22日│住家之1 組電話號碼被冒用，存款可能被│機制通報表、反詐騙│      │
│  │  │            │    │盜領，需將存款領出，存至「安全帳戶」│案件紀錄表各1 份（│      │
│  │  │            │    │等語，使被害人受騙而匯款50萬元元至  │詳警卷第368 至372 │      │
│  │  │            │    │000- 000000000000 號人頭帳戶。      │頁）              │      │
├─┼─┼──────┼──┼──────────────────┼─────────┼───┤
│26│吳│桃園縣八德市│96年│詐騙集團成員以0000000000號電話與被害│被害人之證述及反詐│詳如附│
│  │書│興豐路779 號│5 月│人聯繫，佯稱略以：被害人前網路購物，│騙案件紀錄表1 份（│表二  │
│  │婷│            │29日│匯款模式設定成每月扣款一定金額，需操│詳警卷第373 至375 │      │
│  │  │            │    │作更正等語，使被害人受騙而操作自動櫃│頁）              │      │
│  │  │            │    │員機，匯款6,982元至000-000000000000 │                  │      │
│  │  │            │    │號人頭帳戶。                        │                  │      │
├─┼─┼──────┼──┼──────────────────┼─────────┼───┤
│27│王│台北市內湖區│96年│詐騙集團成員以0000000000號電話，假冒│被害人之證述、證人│詳如附│
│  │申│文德路22巷16│5 月│刑大警官名義與被害人聯繫，佯稱略以：│即人頭帳戶申請人張│表二  │
│  │  │弄13號3 樓  │21日│被害人開立公司非法吸金，帳戶資金將遭│天送、黃昭翔之證述│      │
│  │  │            │    │凍結，需匯款至指定帳戶等語，使被害人│及反詐騙案件紀錄表│      │
│  │  │            │    │受騙而分別匯款65萬元、100 萬元、100 │1份 （詳警卷第376 │      │
│  │  │            │    │萬元至000-000000000000號、000-000000│至378 頁、第220 至│      │
│  │  │            │    │0000000 號、000-000000000000號人頭帳│223 頁、第242 至24│      │
│  │  │            │    │戶。                                │4頁 ）            │      │
├─┼─┼──────┼──┼──────────────────┼─────────┼───┤
│28│賴│台北市中山區│96年│詐騙集團成員以0000000000號電話與被害│被害人之證述、證人│詳如附│
│  │桂│松江路46巷9 │5 月│人聯繫，分別假冒中華電信員工、檢察官│即人頭帳戶申請人莊│表二  │
│  │和│號3樓       │23日│名義，佯稱略以：被害人申請之行動電話│國振之證述及匯款收│      │
│  │  │            │    │月租費600 元未繳，且個人資料遭冒用，│據2 份、反詐騙案件│      │
│  │  │            │    │帳戶將被凍結，需先將帳戶內資金匯至金│紀錄表1 份（詳警卷│      │
│  │  │            │    │管會「安全帳戶」等語，使被害人受騙而│第379 至382 頁、第│      │
│  │  │            │    │分別匯款35萬元、151 萬元至000-000000│228至230頁）      │      │
│  │  │            │    │00000000號、000-00000000000000號人頭│                  │      │
│  │  │            │    │帳戶。                              │                  │      │
├─┼─┼──────┼──┼──────────────────┼─────────┼───┤
│29│陳│台北市信義區│96年│詐騙集團成員以0000000000號電話，假冒│被害人之證述及匯款│詳如附│
│  │再│信義路五段  │5 月│國安局人員名義與被害人聯繫，佯稱略以│收據、反詐騙案件紀│表二  │
│  │生│150 巷22弄23│23日│：被害人之身分資料被冒用申請中華電信│錄表各1 份（詳警卷│      │
│  │  │號3 樓      │    │，但可購買保險以理賠被冒用之損失等語│第383 至386 頁）  │      │
│  │  │            │    │，使被害人受騙而匯款50萬元至000-0000│                  │      │
│  │  │            │    │0000000000號人頭帳戶。              │                  │      │
├─┼─┼──────┼──┼──────────────────┼─────────┼───┤
│30│錢│台南市北區大│96年│詐騙集團成員以0000000000號電話與被害│被害人之證述、證人│詳如附│
│  │家│興街300 巷31│5 月│人聯繫，佯稱略以：被害人前於網路購買│即人頭帳戶申請人翁│表二  │
│  │偉│弄7 號      │15日│行動電話電池時，轉帳方式發生錯誤，如│章麗嬌之證述及存摺│      │
│  │  │            │    │未予以更正，每月將重複扣款購買金額34│節本2 份、交易明細│      │
│  │  │            │    │0 元等語，使被害人受騙而操作自動櫃員│表2 份、反詐騙案件│      │
│  │  │            │    │機，分別匯款3 萬元、2 萬元元至007-11│紀錄表各1 份（詳警│      │
│  │  │            │    │000000000 號人頭帳戶。              │卷第387 至393 頁、│      │
│  │  │            │    │                                    │第196至198頁）    │      │
├─┼─┼──────┼──┼──────────────────┼─────────┼───┤
│31│李│台北市南港區│96年│詐騙集團成員以0000000000號、00000000│被害人之證述及匯款│詳如附│
│  │維│永吉路553 巷│5 月│43號電話與被害人聯繫，佯稱略以：被害│收據、反詐騙案件紀│表二  │
│  │紀│7 號4樓     │23日│人台新銀行帳戶之承辦人離職，擔心其帳│錄表各1 份（詳警卷│      │
│  │  │            │    │戶遭人冒用，需將存款轉存另一安全帳戶│第394至397頁）    │      │
│  │  │            │    │等語，使被害人受騙匯款93萬元至006-02│                  │      │
│  │  │            │    │00000000000 號人頭帳戶。            │                  │      │
├─┼─┼──────┼──┼──────────────────┼─────────┼───┤
│32│杜│台中縣霧峰鄉│96年│詐騙集團成員以0000000000號等電話與被│被害人之證述及報案│詳如附│
│  │郁│民生路292 之│5 月│害人聯繫，佯稱略以：被害人前拍賣物品│三聯單、反詐騙案件│表二  │
│  │盈│33號        │15日│匯款時錯按為「約定轉帳」，如未予更正│紀錄表各1 份（詳警│      │
│  │  │            │    │，往後每月將被扣款300 元等語，使被害│卷第398 至402 頁）│      │
│  │  │            │    │人受騙而操作自動櫃員機，匯款1,998 元│                  │      │
│  │  │            │    │至000-00000000000000號人頭帳戶。    │                  │      │
├─┼─┼──────┼──┼──────────────────┼─────────┼───┤
│33│蔣│台北市信義區│96年│詐騙集團成員以0000000000號、00000000│被害人之證述、證人│詳如附│
│  │冬│光復南路424 │5 月│44號電話，假冒戶政事務所人員、刑事偵│即人頭帳戶申請人蔡│表二  │
│  │富│巷110 號1 樓│17日│查隊人員、檢察官名義與被害人聯繫，佯│森峰之證述及匯款收│      │
│  │  │            │    │稱略以：有人冒被害人名義辦身分證，因│據、反詐騙案件紀錄│      │
│  │  │            │    │個人資料外洩，應開立1 安全帳戶，將資│表各1 份（詳警卷第│      │
│  │  │            │    │金轉存該帳戶等語，使被害人受騙匯款44│403 至407 頁、第23│      │
│  │  │            │    │9,000 元至000-00000000000000號人頭帳│1至235頁 ）       │      │
│  │  │            │    │戶。                                │                  │      │
├─┼─┼──────┼──┼──────────────────┼─────────┼───┤
│34│蔡│台北市松山區│96年│詐騙集團成員以0000000000號、00000000│被害人之證述、證人│詳如附│
│  │秀│松江路108 巷│5 月│56號電話與被害人聯繫，佯稱略以：被害│即人頭帳戶申請人張│表二  │
│  │菊│25號4 樓    │25日│人母親身分資料遭冒用，應將存款轉存「│英華之證述及匯款收│      │
│  │  │            │    │安全帳戶」等語，使被害人受騙分別匯款│據2 份、反詐騙案件│      │
│  │  │            │    │885,600 元、885,600 元至000-00000000│紀錄表各1 份（詳警│      │
│  │  │            │    │02781 號、000-00000000000000號人頭帳│卷第408 至412 頁、│      │
│  │  │            │    │戶。                                │第163至166頁）    │      │
├─┼─┼──────┼──┼──────────────────┼─────────┼───┤
│35│謝│苗栗縣南庄鄉│96年│詐騙集團成員以0000000000號電話與被害│被害人之證述、證人│詳如附│
│  │恩│東村文化路3 │5 月│人聯繫，假冒網路買賣之賣家名義，佯稱│即人頭帳戶申請人吳│表二  │
│  │祈│號          │24日│略以：被害人前於網路買皮包匯款時，誤│素琴之證述及交易明│      │
│  │  │            │    │按「約定轉帳」，如不更正，將自動扣款│細表、反詐騙諮詢專│      │
│  │  │            │    │12個月等語，使被害人受騙而操作自動櫃│線紀錄表1 份（詳警│      │
│  │  │            │    │員機，匯款19,756元至000-000000000000│卷第413 至417 頁、│      │
│  │  │            │    │號人頭帳戶。                        │第236至238頁）    │      │
├─┼─┼──────┼──┼──────────────────┼─────────┼───┤
│36│林│屏東縣屏東市│96年│詐騙集團成員以0000000000號等電話與被│被害人之證述、證人│詳如附│
│  │健│信義路58巷6 │5 月│害人聯繫，佯稱略以：購買黑暗遊戲暗幣│即人頭帳戶申請人龔│表二  │
│  │明│號5 樓之1   │27日│之第2 次匯款未成功等語，使被害人受騙│宏貴之證述及交易明│      │
│  │  │            │至同│而操作自動櫃員機，陸續匯款2,000 元、│細表5 份、反詐騙諮│      │
│  │  │            │年月│29,998元、29,890元（起訴狀誤為30,015│詢專線紀錄表1 份（│      │
│  │  │            │    │元）至000-00000000000000號人頭帳戶，│詳警卷第418 至424 │      │
│  │  │            │    │並分別匯款50,000元、50,000元至012-67│頁、第214 至217 頁│      │
│  │  │            │    │0000000000號人頭帳戶。              │）                │      │
├─┼─┼──────┼──┼──────────────────┼─────────┼───┤
│37│黃│台北市中正區│96年│詐騙集團成員以0000000000號、00000000│被害人之證述及匯款│詳如附│
│  │梅│臨沂街61巷28│5 月│38號電話，假冒戶政事務所人員、刑事局│收據、反詐騙案件紀│表二  │
│  │英│號3 樓      │30日│人員、檢察官名義與被害人聯繫，佯稱略│錄表各1 份（詳警卷│      │
│  │  │            │    │以：被害人被冒領身分證，個人資料外洩│第425 至428 頁）  │      │
│  │  │            │    │，並涉及洗錢案，需匯款至指定帳戶等語│                  │      │
│  │  │            │    │，使被害人受騙而匯款313,200 元至010-│                  │      │
│  │  │            │    │00000000000000號人頭帳戶。          │                  │      │
├─┼─┼──────┼──┼──────────────────┼─────────┼───┤
│38│張│台北縣板橋市│96年│詐騙集團成員以0000000000號電話與被害│被害人之證述及匯款│詳如附│
│  │先│富山街53巷1 │5 月│人聯繫，假冒檢察官名義佯稱略以：被害│收據、刑事庭傳票、│表二及│
│  │餘│弄9 號      │29日│人帳戶將遭凍結，應將帳戶內存款轉存至│監管科收據、通報警│附表四│
│  │  │            │    │指定帳戶等語，並請被害人至7-11便利商│示簡便格式表、反詐│編號3 │
│  │  │            │    │店，而傳真蓋有偽造之「臺灣台北地方法│騙案件紀錄表各1 份│      │
│  │  │            │    │院檢察署」公印、「檢察官鄭世揚傳票專│（詳警卷第429 至43│      │
│  │  │            │    │用」印、「書記官林世裕傳票專用」印之│6 頁）            │      │
│  │  │            │    │偽造「臺灣台北士林地方法院檢察署傳票│                  │      │
│  │  │            │    │」1 紙、及蓋有偽造之「檢察行政處鑑」│                  │      │
│  │  │            │    │、「鄭世揚」簽名章署押之「臺北士林地│                  │      │
│  │  │            │    │檢署監管科收據」各1 份加以取信，使被│                  │      │
│  │  │            │    │害人受騙而匯款120 萬元至000-00000000│                  │      │
│  │  │            │    │192071號人頭帳戶。                  │                  │      │
├─┼─┼──────┼──┼──────────────────┼─────────┼───┤
│39│林│新竹市北區光│96年│詐騙集團成員於網路虛偽邀約援交，並以│被害人之證述、證人│詳如附│
│  │慶│華二街56巷6 │5 月│0000000000號等行動電話聯繫，使被害人│即人頭帳戶申請人周│表二  │
│  │源│之1 號7 樓  │15日│受騙購買行動電話儲值卡3,000 元後，將│松潔、翁張麗嬌之證│      │
│  │  │            │    │其中600 元、300 元儲值卡各2 張之密碼│述及交易明細表5 份│      │
│  │  │            │    │告知對方，使對方可使用該部分儲值合計│、行動電話預付儲值│      │
│  │  │            │    │1,800 元，並匯款12,345元至000-000000│卡4 份、反詐騙案件│      │
│  │  │            │    │298691號人頭帳戶，另分別匯款2 萬元、│紀錄表1 份（詳警卷│      │
│  │  │            │    │3 萬元、3 萬元、2 萬元至000-00000000│第437 至442 頁、第│      │
│  │  │            │    │181900號人頭帳戶。                  │189 至192 頁、第19│      │
│  │  │            │    │                                    │6至198頁）        │      │
├─┼─┼──────┼──┼──────────────────┼─────────┼───┤
│40│吳│台北市中正區│96年│詐騙集團成員以0000000000號等電話，假│被害人之證述及存款│詳如附│
│  │義│莒光街53號2 │5 月│冒中華電信人員、警察局科長名義與被害│憑條、匯款收據、反│表二  │
│  │雄│樓          │30日│人聯繫，佯稱略以：被害人涉及洗錢案件│詐騙案件紀錄表各1 │      │
│  │  │            │    │，將凍結其帳戶之資金往來，如將存款轉│份（詳警卷第443 至│      │
│  │  │            │    │存至指定帳戶，則僅暫時凍結資金往來72│447頁）           │      │
│  │  │            │    │小時等語，使被害人受騙而分別存入009-│                  │      │
│  │  │            │    │00000000000000號人頭帳戶25萬元、35萬│                  │      │
│  │  │            │    │元。                                │                  │      │
├─┼─┼──────┼──┼──────────────────┼─────────┼───┤
│41│葉│屏東縣屏東市│96年│詐騙集團成員以0000000000號電話，假冒│被害人之證述及交易│詳如附│
│  │守│民貴街48號  │5 月│雅虎奇摩網站之職員名義與被害人聯繫，│明細表、反詐騙案件│表二  │
│  │信│            │30日│佯稱略以：被害人前網購時有多扣款，奇│紀錄表各1 份（詳警│      │
│  │  │            │    │摩公司要退款等語，使被害人受騙而操作│卷第448 至451 頁）│      │
│  │  │            │    │自動櫃員機，匯款29,982元至000-000000│                  │      │
│  │  │            │    │88721 號人頭帳戶。                  │                  │      │
├─┼─┼──────┼──┼──────────────────┼─────────┼───┤
│42│趙│高雄縣鳳山市│96年│詐騙集團成員以0000000000號電話，假冒│被害人之證述、證人│詳如附│
│  │豫│田衙路117 巷│5 月│台中警察局科長、檢察官名義與被害人聯│即人頭帳戶申請人柯│表二  │
│  │平│17號        │22日│繫，佯稱略以：被害人涉嫌違反洗錢防制│淑卿之證述及存款憑│      │
│  │  │            │    │法，需將錢匯至「安全帳戶」等語，使被│條、報案三聯單、反│      │
│  │  │            │    │害人受騙而匯款110 萬元至000-00000000│詐騙案件紀錄表各1 │      │
│  │  │            │    │7475號人頭帳戶。                    │份（詳警卷第452 至│      │
│  │  │            │    │                                    │456 頁、第186 至18│      │
│  │  │            │    │                                    │8 頁）            │      │
├─┼─┼──────┼──┼──────────────────┼─────────┼───┤
│43│鄧│台北市信義區│96年│詐騙集團成員以0000000000號電話，假冒│被害人之證述及報案│詳如附│
│  │家│虎林街120 巷│5 月│中華電信公司人員、檢察官、金融局科長│三聯單、反詐騙案件│表二  │
│  │聲│163號3 樓   │23日│名義與被害人聯繫，佯稱略以：被害人被│紀錄表各1 份（詳警│      │
│  │  │            │    │冒名申請電話，並因涉及洗錢，需將帳戶│卷第457 至460 頁）│      │
│  │  │            │    │款項轉存待釐清後發還等語，使被害人受│                  │      │
│  │  │            │    │騙而操作自動櫃員機，匯款392,000 元至│                  │      │
│  │  │            │    │000-00000000000000號人頭帳戶，並分別│                  │      │
│  │  │            │    │將295,000 元、19萬元、10萬元、10萬元│                  │      │
│  │  │            │    │匯入000-00000000000000號人頭帳戶。  │                  │      │
├─┼─┼──────┼──┼──────────────────┼─────────┼───┤
│44│黃│台中市北區育│96年│詐騙集團成員以0000000000號等電話，假│被害人之證述及反詐│詳如附│
│  │慧│德路178 號11│5 月│冒警察人員、書記官名義與被害人聯繫，│騙案件紀錄表1 份（│表二  │
│  │嫻│樓          │24日│稱略以：被害人被冒名設立公司，財產將│詳警卷第461 至464 │      │
│  │  │            │    │受執行，需匯款至指定國家安全監管之帳│頁）              │      │
│  │  │            │    │戶，避免金融帳戶被凍結等語，使被害人│                  │      │
│  │  │            │    │受騙準備匯款105,000 元至000-00000000│                  │      │
│  │  │            │    │299964號人頭帳戶，經員警告知可能係詐│                  │      │
│  │  │            │    │騙，被害人發現有異，而未匯出款項。  │                  │      │
├─┴─┴──────┴──┴──────────────────┴─────────┴───┤
│合計詐得金額：19,577,331元                                                                  │
└──────────────────────────────────────────────┘
附表二：被告或詐騙集團成員或集團所有供本件犯罪之用
┌──┬─────────────┬────────┬───────────┐
│編號│扣押物品名稱              │用途            │         備註         │
├──┼─────────────┼────────┼───────────┤
│  1 │車裝用移動平台繼電器30組  │用來搭配下列於和│警卷第535 頁至第537 │
│    │                          │興街所查扣之節費│頁、第19頁至第25頁。  │
│    │                          │器，供本件詐騙集│於96年5月31日在王柏 │
│    │                          │團成員犯罪所用之│龍位於桃園市○○街49號│
│    │                          │物。            │5樓之4住處查獲。      │
│    │                          │                │沒收依據：刑法第38條│
│    │                          │（由位於大陸地區│第1項第2款。          │
│    │                          │之詐騙集團以電話│                      │
│    │                          │轉接方式透過架設│                      │
│    │                          │之電話平台對被害│                      │
│    │                          │人實施詐騙行為）│                      │
│    │                          │                │                      │
│    │                          │                │                      │
│    │                          │                │                      │
├──┼─────────────┼────────┼───────────┤
│  2 │節費器（內含門號）30組    │供本件詐騙集團成│警卷第525 頁至第530 │
│    │接收及發射機器序號如下    │員犯罪所用之物。│頁、第19至25頁。於96│
│    │接收：00000-00000-00000 │                │年5 月31日在甲○○位於│
│    │  發射：00000-00000-00000 │（由位於大陸地區│桃園市○○街25巷5 樓之│
│    │接收：00000-00000-00000 │之詐騙集團以電話│12號住處查獲。        │
│    │  發射：00000-00000-00000 │轉接方式透過架設│沒收依據：刑法第38條│
│    │接收：00000-00000-00000 │之電話平台對被害│第1項第2款。          │
│    │  發射：00000-00000-00000 │人實施詐騙行為）│                      │
│    │接收：00000-00000-00000 │                │                      │
│    │  發射：00000-00000-00000 │                │                      │
│    │接收：00000-00000-00000 │                │                      │
│    │  發射：00000-00000-00000 │                │                      │
│    │接收：00000-00000-00000 │                │                      │
│    │  發射：00000-00000-00000 │                │                      │
│    │接收：00000-00000-00000 │                │                      │
│    │  發射：00000-00000-00000 │                │                      │
│    │接收：00000-00000-00000 │                │                      │
│    │  發射：00000-00000-00000 │                │                      │
│    │接收：00000-00000-00000 │                │                      │
│    │  發射：00000-00000-00000 │                │                      │
│    │接收：00000-00000-00000 │                │                      │
│    │  發射：00000-00000-00000 │                │                      │
│    │接收：00000-00000-00000 │                │                      │
│    │  發射：00000-00000-00000 │                │                      │
│    │接收：00000-00000-00000 │                │                      │
│    │  發射：00000-00000-00000 │                │                      │
│    │接收：00000-00000-00000 │                │                      │
│    │  發射：00000-00000-00000 │                │                      │
│    │接收：00000-00000-00000 │                │                      │
│    │  發射：00000-00000-00000 │                │                      │
│    │接收：00000-00000-00000 │                │                      │
│    │  發射：00000-00000-00000 │                │                      │
│    │接收：00000-00000-00000 │                │                      │
│    │  發射：00000-00000-00000 │                │                      │
│    │接收：00000-00000-00000 │                │                      │
│    │  發射：00000-00000-00000 │                │                      │
│    │接收：00000-00000-00000 │                │                      │
│    │  發射：00000-00000-00000 │                │                      │
│    │接收：00000-00000-00000 │                │                      │
│    │  發射：00000-00000-00000 │                │                      │
│    │接收：00000-00000-00000 │                │                      │
│    │  發射：00000-00000-00000 │                │                      │
│    │接收：00000-00000-00000 │                │                      │
│    │  發射：00000-00000-00000 │                │                      │
│    │接收：00000-00000-00000 │                │                      │
│    │  發射：00000-00000-00000 │                │                      │
│    │接收：00000-00000-00000 │                │                      │
│    │  發射：00000-00000-00000 │                │                      │
│    │接收：00000-00000-00000 │                │                      │
│    │  發射：00000-00000-00000 │                │                      │
│    │接收：00000-00000-00000 │                │                      │
│    │  發射：00000-00000-00000 │                │                      │
│    │接收：00000-00000-00000 │                │                      │
│    │  發射：00000-00000-00000 │                │                      │
│    │接收：00000-00000-00000 │                │                      │
│    │  發射：00000-00000-00000 │                │                      │
│    │接收：00000-00000-00000 │                │                      │
│    │  發射：00000-00000-00000 │                │                      │
│    │接收：00000-00000-00000 │                │                      │
│    │  發射：00000-00000-00000 │                │                      │
│    │接收：00000-00000-00000 │                │                      │
│    │  發射：00000-00000-00000 │                │                      │
├──┼─────────────┼────────┼───────────┤
│  3 │NOKIA牌行動電話手機序號   │甲○○所有，與詐│警卷第525 頁至第527 │
│    │00000-00000-00000門號（   │欺集團成員聯絡或│頁、第531 頁。        │
│    │0000000000）1具           │試SIM 卡所使用，│於96年5 月31日在王柏│
│    │                          │為供詐欺犯行所用│龍位於桃園市○○街25巷│
│    │                          │之物。          │5 樓之12號住處查獲。  │
│    │                          │                │沒收依據：刑法第38條│
│    │                          │                │第1 項第2 款。        │
│    │                          │                │                      │
├──┼─────────────┼────────┼───────────┤
│  4 │SHARP牌行動電話手機       │甲○○所有，與詐│警三卷第525 頁至第52│
│    │序號00000-00000-00000     │欺集團成員聯絡或│7 頁、第531 頁        │
│    │門號（0000000000）1具     │試SIM 卡所使用，│於96年5 月31日在王柏│
│    │                          │為供詐欺犯行所用│龍位於桃園市○○街25巷│
│    │                          │之物。          │5 樓之12號住處查獲。  │
│    │                          │                │沒收依據：刑法第38條│
│    │                          │                │第1 項第2 款。        │
│    │                          │                │                      │
│    │                          │                │                      │
│    │                          │                │                      │
├──┼─────────────┼────────┼───────────┤
│  5 │行動電話SIM卡共74張       │被告、詐騙集團成│警三卷第525 頁至第52│
│    │（已斷話）                │員或集團所有，供│7 頁、第531 頁至第534 │
│    │**SIM卡序號如下           │本件詐騙集團成員│頁。                  │
│    │0000000000                │犯罪所用之物。  │於96年5 月31日在王柏│
│    │0000000000                │                │龍位於桃園市○○街25巷│
│    │0000000000                │（由位於大陸地區│5樓之12號住處查獲。   │
│    │0000000000                │之詐騙集團以電話│沒收依據：刑法第38條│
│    │0000000000                │轉接方式透過王柏│第1 項第2 款。        │
│    │0000000000                │龍、乙○○所架設│                      │
│    │0000000000                │之電話平台對被害│                      │
│    │0000000000                │人實施詐騙行為）│                      │
│    │0000000000                │                │                      │
│    │0000000000                │                │                      │
│    │0000000000                │                │                      │
│    │0000000000                │                │                      │
│    │0000000000                │                │                      │
│    │0000000000                │                │                      │
│    │0000000000                │                │                      │
│    │0000000000                │                │                      │
│    │0000000000                │                │                      │
│    │0000000000                │                │                      │
│    │0000000000                │                │                      │
│    │0000000000                │                │                      │
│    │0000000000                │                │                      │
│    │0000000000                │                │                      │
│    │0000000000                │                │                      │
│    │0000000000                │                │                      │
│    │0000000000                │                │                      │
│    │0000000000                │                │                      │
│    │0000000000                │                │                      │
│    │0000000000                │                │                      │
│    │0000000000                │                │                      │
│    │0000000000                │                │                      │
│    │0000000000                │                │                      │
│    │0000000000                │                │                      │
│    │0000000000                │                │                      │
│    │0000000000                │                │                      │
│    │0000000000                │                │                      │
│    │0000000000                │                │                      │
│    │0000000000                │                │                      │
│    │0000000000                │                │                      │
│    │0000000000                │                │                      │
│    │0000000000                │                │                      │
│    │0000000000                │                │                      │
│    │0000000000                │                │                      │
│    │0000000000                │                │                      │
│    │0000000000                │                │                      │
│    │0000000000                │                │                      │
│    │0000000000                │                │                      │
│    │0000000000                │                │                      │
│    │0000000000                │                │                      │
│    │0000000000                │                │                      │
│    │0000000000                │                │                      │
│    │0000000000                │                │                      │
│    │0000000000                │                │                      │
│    │0000000000                │                │                      │
│    │0000000000                │                │                      │
│    │0000000000                │                │                      │
│    │0000000000                │                │                      │
│    │0000000000                │                │                      │
│    │0000000000                │                │                      │
│    │0000000000                │                │                      │
│    │0000000000                │                │                      │
│    │0000000000                │                │                      │
│    │0000000000                │                │                      │
│    │0000000000                │                │                      │
│    │0000000000                │                │                      │
│    │0000000000                │                │                      │
│    │0000000000                │                │                      │
│    │0000000000                │                │                      │
│    │0000000000                │                │                      │
│    │0000000000                │                │                      │
│    │0000000000                │                │                      │
│    │000000000000000           │                │                      │
│    │000000000000000           │                │                      │
│    │000000000000000           │                │                      │
│    │000000000000000           │                │                      │
├──┼─────────────┼────────┼───────────┤
│  6 │機房門號清冊1本           │被告所有，供本件│警卷第525 頁至第52 7│
│    │                          │詐騙集團成員犯罪│頁、第531 頁。        │
│    │                          │所用之物。      │於96年5 月31日在王柏│
│    │                          │                │龍位於桃園市○○街25巷│
│    │                          │（由甲○○填寫，│5 樓之12號住處查獲。  │
│    │                          │記載機房電話）  │沒收依據：刑法第38條│
│    │                          │                │第1項第2款。          │
│    │                          │                │                      │
├──┼─────────────┼────────┼───────────┤
│  7 │門號申請書88張            │被告、詐騙集團成│警卷第525 頁至第52 7│
│    │                          │員或集團所有，供│頁、第531 頁、第535 頁│
│    │                          │本件詐騙集團成員│至第537 頁、第19至第25│
│    │                          │犯罪所用之物。  │頁。                  │
│    │                          │                │於96年5月31日在王柏 │
│    │                          │（被告已填寫申請│龍位於桃園市○○街25巷│
│    │                          │完畢，與電話卡一│5樓之12號、桃園市永康 │
│    │                          │同給予甲○○）  │街49號5樓之4等住處查獲│
│    │                          │                │。                    │
│    │                          │                │沒收依據：刑法第38條│
│    │                          │                │第1項第2款。          │
│    │                          │                │                      │
│    │                          │                │                      │
│    │                          │                │                      │
│    │                          │                │                      │
├──┼─────────────┼────────┼───────────┤
│ 8  │延長線5條                 │乙○○、詐騙集團│警卷第525 頁至第52 7│
│    │                          │成員或集團所有，│頁、第531 頁。        │
│    │                          │供本件詐騙集團成│於96年5 月31日在王柏│
│    │                          │員犯罪所用之物。│龍位於桃園市○○街25巷│
│    │                          │                │5 樓之12號住處查獲。  │
│    │                          │（由位於大陸地區│沒收依據：刑法第38條│
│    │                          │之詐騙集團以電話│第1 項第2 款。        │
│    │                          │轉接方式透過王柏│                      │
│    │                          │龍、乙○○所架設│                      │
│    │                          │之電話平台對被害│                      │
│    │                          │人實施詐騙行為，│                      │
│    │                          │該延長線係供操作│                      │
│    │                          │電話平台使用）  │                      │
│    │                          │                │                      │
└──┴─────────────┴────────┴───────────┘
附表三：
┌─────────────────────────────────────┐
│甲○○部分：                                                              │
│1.行動電話門號外包裝袋23只                                                │
│  【於96年5月31日在甲○○位於桃園市○○街49號5樓之4住處查獲。】           │
│                                                                          │
│2.中華電信IC卡1張                                                         │
│  【於96年5月31日在甲○○位於桃園市○○街49號5樓之4住處查獲。】           │
│                                                                          │
│3.行動電話SIM大卡（不含小卡）83張                                         │
│  【於96年5月31日在甲○○位於桃園市○○街49號5樓之4住處查獲。】           │
│                                                                          │
│4.行動電話門號外包裝袋32只                                                │
│  【於96年5月31日在甲○○位於桃園市○○街25巷5樓之12號住處查獲。】        │
│                                                                          │
│5.行動電話SIM大卡（不含小卡）31張                                         │
│  【於96年5月31日在甲○○位於桃園市○○街25巷5樓之12號住處查獲。】        │
│                                                                          │
│6.署名王先生信封袋1只                                                     │
│  【於96年5月31日在甲○○位於桃園市○○街25巷5樓之12號住處查獲。】        │
│                                                                          │
│7.署名賴主任信封袋1只                                                     │
│  【於96年5月31日在甲○○位於桃園市○○街25巷5樓之12號住處查獲。】        │
├─────────────────────────────────────┤
│辛○○部分：                                                              │
│1.三星牌行動電話手機、序號00000-00000-00000、門號0000000000               │
│  【於96年5月31日在甲○○位於桃園市○○街25巷5樓之12號住處查獲。】        │
└─────────────────────────────────────┘
附表四：
┌─┬──────────────────────┬─────────┐
│編│ 偽造物品名稱                               │所 有 人（備註）  │
│號│                                            │                  │
├─┼──────────────────────┼─────────┤
│1 │偽造之「臺灣台北士林地方法院檢察署刑事庭傳│被害人庚○○所有。│
│  │  檢票」公文書壹紙（傳真接受本）上偽造之「臺│（由與被告共犯之成│
│被│  灣台北地方法院檢察署印」公印文、「檢察官鄭│年詐騙集團成員傳真│
│害│  世揚傳票專用」印文、「書記官林世裕傳票專用│予被害人庚○○後，│
│人│  」印文各壹枚。【見警（二）卷第298 頁】    │經庚○○提出作為本│
│蔡│                                            │件證據之偽造刑事庭│
│寶│                                            │傳票，雖因係庚○○│
│秀│                                            │所有，故不予宣告沒│
│部│                                            │收。但其上之偽造「│
│分│                                            │臺灣台北地方法院檢│
│  │                                            │察署印」公印文、「│
│  │                                            │檢察官鄭世揚傳票專│
│  │                                            │用」印文、「書記官│
│  │                                            │林世察傳票專用」印│
│  │                                            │文各壹枚，依刑法第│
│  │                                            │219 條規定，不問屬│
│  │                                            │於犯人與否，均應加│
│  │                                            │以沒收。）        │
│  ├──────────────────────┼─────────┤
│  │偽造之「臺北士林地檢署監管科收據」公文書壹│被害人庚○○所有。│
│  │  紙（傳真接收本）上偽造之「檢察行政處鑑」公│（與被告共犯之成年│
│  │  印文、「鄭世揚」簽名章署押、「謝國進」印文│詐騙集團成員傳真予│
│  │  各壹枚。【見警（二）卷第299 頁】          │被害人庚○○後，經│
│  │                                            │庚○○提供作為本件│
│  │                                            │證據之偽造收據，雖│
│  │                                            │因係庚○○所有，故│
│  │                                            │不予宣告沒收。但其│
│  │                                            │上之「檢察行政處鑑│
│  │                                            │」公印文、「鄭世揚│
│  │                                            │」簽名章署押、「謝│
│  │                                            │國進」印文各壹枚，│
│  │                                            │依刑法第219 條規定│
│  │                                            │，不問屬於犯人與否│
│  │                                            │，均應加以沒收。）│
│  │                                            │                  │
│  ├──────────────────────┼─────────┤
│  │偽造之「臺灣台北士林地方法院檢察署刑事庭傳│與被告共犯之不詳成│
│  │  票」公文書壹紙。（詐騙集團用以傳真之原本）│年詐騙集團成員所有│
│  │                                            │。                │
│  │                                            │（由以上共犯製作，│
│  │                                            │用以向被害人庚○○│
│  │                                            │詐騙時傳真之用，應│
│  │                                            │依刑法第38條第1 項│
│  │                                            │第2 款規定加以沒收│
│  │                                            │。但其上偽造之「臺│
│  │                                            │灣台北地方法院檢察│
│  │                                            │署印」公印文、「檢│
│  │                                            │察官鄭世揚傳票專用│
│  │                                            │」印文、「書記官林│
│  │                                            │世裕傳票專用」印文│
│  │                                            │各壹枚，因偽造之公│
│  │                                            │文書已依法宣告沒收│
│  │                                            │，故以上印文不再重│
│  │                                            │複宣告沒收。）    │
│  ├──────────────────────┼─────────┤
│  │偽造之「臺北士林地檢署監管科收據」公文書壹│與被告共犯之成年詐│
│  │  紙。（詐騙集團用以傳真之原本）            │騙集團成員傳真所有│
│  │                                            │。（由以上共犯製作│
│  │                                            │，用以向被害人詐騙│
│  │                                            │時傳真之用，應依刑│
│  │                                            │法第38條第1 項第2 │
│  │                                            │款加以沒收，但其上│
│  │                                            │偽造之「檢察行政處│
│  │                                            │鑑」公印文、「鄭世│
│  │                                            │揚」簽名章署押、「│
│  │                                            │謝國進」印文各壹枚│
│  │                                            │，因偽造之公文書已│
│  │                                            │應法宣告沒收，故以│
│  │                                            │上印文、署押不再重│
│  │                                            │複宣告沒收。）    │
├─┼──────────────────────┼─────────┤
│2 │偽造之「臺北地檢署監管科收據」公文書壹紙（詐│被害人丁○○○所有│
│  │騙集團交付交付被害人）上偽造之「檢察行政處鑑│（與被告共犯之詐騙│
│被│」公印文、「鄭世揚」簽名章署押、「謝國進」印│集團成員為向被害人│
│害│文各壹枚。【見警（二）卷第354 頁】          │丁○○○詐騙而當面│
│人│                                            │交付予丁○○○之收│
│陳│                                            │據，雖為丁○○○所│
│賴│                                            │有，故不依刑法第38│
│秀│                                            │條第1 項第2 款宣告│
│美│                                            │沒收，但其上偽造之│
│部│                                            │「檢察行政處鑑」公│
│分│                                            │印文、「鄭世揚」簽│
│  │                                            │名章署押、「謝國進│
│  │                                            │」印文各壹枚，應依│
│  │                                            │刑法第219 條規定，│
│  │                                            │不問屬於犯人與否，│
│  │                                            │均應沒收之。）    │
├─┼──────────────────────┼─────────┤
│3 │偽造之「臺灣台北士林地方法院檢察署刑事庭傳│被害人丙○○所有。│
│  │  方法院檢票」公文書壹紙（傳真接受本）上偽造│（由與被告共犯之成│
│被│  之「臺灣台北地方法院檢察署印」公印文、「檢│年詐騙集團成員傳真│
│害│  察官鄭世揚傳票專用」印文、「書記官林世裕傳│予被害人丙○○後，│
│人│  票專用」印文各壹枚。【見警（二）卷第436 頁│經丙○○提出作為本│
│張│  】                                        │件證據之偽造刑事庭│
│先│                                            │傳票，雖因係丙○○│
│餘│                                            │所有，故不予宣告沒│
│部│                                            │收。但其上之偽造「│
│分│                                            │臺灣台北地方法院檢│
│  │                                            │察署印」公印文、「│
│  │                                            │檢察官鄭世揚傳票專│
│  │                                            │用」印文、「書記官│
│  │                                            │林世察傳票專用」印│
│  │                                            │文各壹枚，依刑法第│
│  │                                            │219 條規定，不問屬│
│  │                                            │於犯人與否，均應加│
│  │                                            │以沒收。）        │
│  ├──────────────────────┼─────────┤
│  │偽造之「臺北士林地檢署監管科收據」公文書壹│被害人丙○○所有。│
│  │  紙（傳真接收本）上偽造之「檢察行政處鑑」公│（與被告共犯之成年│
│  │  印文、「鄭世揚」簽名章署押各壹枚。【見警（│詐騙集團成員傳真予│
│  │  二）卷第435 頁】                          │被害人丙○○後，經│
│  │                                            │丙○○提供作為本件│
│  │                                            │證據之偽造收據，雖│
│  │                                            │因係丙○○所有，故│
│  │                                            │不予宣告沒收。但其│
│  │                                            │上之「檢察行政處鑑│
│  │                                            │」公印文、「鄭世揚│
│  │                                            │」簽名章署押各壹枚│
│  │                                            │，依刑法第219 條規│
│  │                                            │定，不問屬於犯人與│
│  │                                            │否，均應加以沒收。│
│  │                                            │）                │
│  │                                            │                  │
│  ├──────────────────────┼─────────┤
│  │偽造之「臺灣台北士林地方法院檢察署刑事庭傳│與被告共犯之不詳成│
│  │  票」公文書壹紙。（詐騙集團用以傳真之原本）│年詐騙集團成員所有│
│  │                                            │。                │
│  │                                            │（由以上共犯製作，│
│  │                                            │用以向被害人丙○○│
│  │                                            │詐騙時傳真之用，應│
│  │                                            │依刑法第38條第1 項│
│  │                                            │第2 款規定加以沒收│
│  │                                            │。但其上偽造之「臺│
│  │                                            │灣台北地方法院檢察│
│  │                                            │署印」公印文、「檢│
│  │                                            │察官鄭世揚傳票專用│
│  │                                            │」印文、「書記官林│
│  │                                            │世裕傳票專用」印文│
│  │                                            │各壹枚，因偽造之公│
│  │                                            │文書已依法宣告沒收│
│  │                                            │，故以上印文不再重│
│  │                                            │複宣告沒收。）    │
│  ├──────────────────────┼─────────┤
│  │偽造之「臺北士林地檢署監管科收據」公文書壹│與被告共犯之成年詐│
│  │  紙。（詐騙集團用以傳真之原本）            │騙集團成員傳真所有│
│  │                                            │。                │
│  │                                            │（由以上共犯製作，│
│  │                                            │用以向被害人丙○○│
│  │                                            │詐騙時傳真之用，應│
│  │                                            │依刑法第38條第1項 │
│  │                                            │第2 款加以沒收，但│
│  │                                            │其上偽造之「檢察行│
│  │                                            │政處鑑」公印文、「│
│  │                                            │鄭世揚」簽名章署押│
│  │                                            │各壹枚，因偽造之公│
│  │                                            │文書已應法宣告沒收│
│  │                                            │，故以上印文、署押│
│  │                                            │不再重複宣告沒收。│
│  │                                            │）                │
└─┴──────────────────────┴─────────┘


司法院資訊處製作；財團法人民間司法改革基金會備份。
